【裁判字號】    89,上訴,1420
【裁判日期】    890928
【裁判案由】    違反著作權法
【裁判全文】
臺灣高等法院臺南分院刑事判決          八十九年度上訴字第一四二○號    潛
      上  訴  人
      即  被  告  甲  ○  ○
右列上訴人因違反著作權法案件，不服臺灣臺南地方法院八十九年度訴字第一○三九
號中華民國八十九年九月二十八日第一審判決（起訴案號：臺灣臺南地方法院檢察署
八十九年度偵字第九五○七號），提起上訴，本院判決如左：
      主      文
原判決撤銷。
甲○○明知為侵害著作權之物而意圖營利而交付，以侵害他人之著作權為常業，處有
期徒刑壹年。扣案之如附表一所示之錄音帶貳佰零柒捲及如附表二所示之ＣＤ陸佰零
伍片，均沒收。
      事      實
一、甲○○明知如附表一、二所示之錄音帶及ＣＤ音樂著作，係非法重製侵害如附表
    三所示作權人滾石國際音樂股份有限公司（下稱滾石公司）等之著作財產權之盜
    版錄音帶及ＣＤ（侵害之歌曲及其著作權人詳如附表一、二），竟意圖營利，自
    民國（下同）八十九年七月中旬某日起，在台南市○○路一○五之一號前及台南
    市各夜市場，錄音帶以每捲新台幣（下同）五十元之價格買入，再以每捲一百元
    之價格售出，ＣＤ以每片六十五元之價格買入，再以每片一百元之價格售出予不
    特定之人而交付之，侵害如附表三所示著作權人之著作權，並以此為常業。嗣於
    八十九年八月十四日二十一時許，在台南市○○路一○五之一號前為警查獲，並
    扣得甲○○所有，供犯罪所用如附表一所示之盜版錄音帶二百零七捲及如附表二
    所示之盜版ＣＤ六百零五片。
二、案經如附表三所示告訴人滾石公司等訴請台南縣警察局善化分局移送臺灣臺南地
    方法院檢察署檢察官偵查起訴。
      理      由
一、前揭犯罪事實，業據上訴人即被告甲○○供承不諱，核與告訴代理人乙○○於偵
    查中指訴情節相符，並有如附表一、二所示之盜版錄音帶及ＣＤ扣案可資佐證，
    而扣案如附表一、二所示之錄音帶及ＣＤ著作物，係屬於附表三所示告訴人滾石
    公司等著作財產權，亦有告訴人滾石公司等提出之著作權相關證件資料在卷可參
    ，事證明確。另據被告於警訊供承：以夜市販賣錄音帶、ＣＤ維生等詞，足見被
    告專以夜市場擺攤販賣錄音帶及ＣＤ，無其他職業，顯係賴以維生，以之為常業
    ，應成立常業犯，被告犯行堪以認定。
二、核被告所為，係犯著作權法第九十四條之以犯同法第九十三條第三款、第八十七
    條第二款為常業罪。原審以被告罪證明確，因予論罪科刑，固非無見；惟查原判
    決認定被告係常業犯，於理由欄卻未說明其成立之依據，顯有未洽。被告上訴意
    旨，指摘原決量刑過重，雖無足取。但原判決既有可議，自屬無可維持，應由本
    院撤銷改判。爰審酌被告之品性，及其犯罪之動機、目的、手段、所生危害，及
    犯罪後坦白認過等一切情狀，量處有期徒刑一年，以資懲戒。扣案之如附表一、
    二所示之錄音帶及ＣＤ，係被告所有供犯罪所用，業據其供明在卷，依刑法第三
    十八條第一項第二款宣告沒收。
三、據上論斷，應依刑事訴訟法第三百六十九條第一項前段、第三百六十四條、第二
    百九十九條第一項前段，著作權法第九十四條、刑法第十一條前段、第三十八條
    第一項第二款，判決如主文。
本案經檢察官劉欽銘到庭執行職務。
中  華  民  國      八  十  九      年      十二      月      二十      日
                                臺灣高等法院臺南分院刑事第五庭
                                    審判長法官  茆    臺    雲
                                          法官  李    文    福
                                          法官  蔡    長    林
右正本證明與原本無異。
如不服本判決，應於判決送達後十日內向本院提出上訴狀，其未敘述理由者並應於提
出上訴狀後十日內向本院補提理由書（應附繕本）。
                                    法院書記官  李    培    薇
中  華  民  國      八  十  九      年      十二      月      廿一      日
附錄本案論罪科刑法條全文：
著作權法第八十七條第二款：
有下列情形之一者，除本法另有規定外，視為侵害著作權或製版權︰
二、明知為侵害著作權或製版權之物而散布或意圖散布而陳列或持有或意圖營利而交
    付者。
著作權法第九十三條第三款：
有下列情形之一者，處二年以下有期徒刑，得併科新台幣十萬元以下罰金︰
三、以第八十七條各款方法之一侵害他人之著作權者。
著作權法第九十四條以犯第九十一條、第九十二條或第九十三條之罪為常業者，處一
年以上七年以下有期徒刑，得併科新台幣四十五萬元以下罰金。


司法院資訊處製作；財團法人民間司法改革基金會備份。
